# 请教陈老师,关于改制评估值入账

提问人：wangxu811024 时间：2010-04-19 14:42:16
企业改制,以评估值入账.税法上认可吗?计税基础仍然是原来?还是也变为评估值?

回答人：chenyiwei
回复 楼主 wangxu811024 的帖子一般是不认可的，除非该改制后企业的投资方已经就该项评估增值计入其自身的应纳税所得额。 另外，在目前的税务实务中，为了体现对一些大型、特大型国有企业改制上市的支持，财政部和国家税务总局往往对于这些企业有一项特殊的优惠政策（需经财政部、国家税务总局个案审批），即对于股份制改制过程中发生的资产评估增值，经国资、财政等主管部门确认并计入国家资本金（注意不能是国有法人资本金或者其他形式的国有资本金）的，其按规定应缴纳的企业所得税不予征收；同时股份有限公司可以按照评估后的资产价值计提折旧或摊销，并在企业所得税税前扣除。近几年已享受该政策的公司包括中国银行、中国建设银行、中国工商银行、交通银行、长江电力、中国外运、中银香港、华润股份、中国人寿、中国网通、中国国航、中国远洋、中国冶金科工集团等。

回答人：chenyiwei
回复 藤椅 wangxu811024 的帖子在实务中,这些个例都是需要财政部、国家税务总局个案批复的，一般仅有国有特大型集团的改制上市才能享受到该项优惠政策。